臺灣高雄地方法院刑事裁定　　　　　　　　　　　　九十一年度聲字第二一三二號
　　聲　請　人　臺灣高雄地方法院檢察署檢察官
　　受　刑　人　甲○○
右受刑人因搶奪案件，聲請人聲請免予繼續執行強制工作（九十一年度執聲字第九一
三號），本院裁定如左：
    主  文
甲○○所處強制工作處分免予繼續執行。
    理  由
一、聲請意旨略以：受刑人甲○○前犯搶奪罪，經最高法院八十六年台上字第五０八
    八號判決判處有期徒刑六年六月，並於刑之執行完畢或赦免後強制工作二年確定
    。查該受刑人被處上述之刑已於民國九十一年八月一日執行完畢，茲因受刑人係
    聾啞人，執行保護管束期間遵守規定，表現良好且有正當職業，並有子女須照顧
    ，平素亦常至聾啞福利協進會幫忙擔任義工，悛悔有據，原判決所宣告之保安處
    分，已無執行必要，爰依刑事訴訟法第四百八十一條第一項規定，聲請裁定等語
    。
二、按依刑法第八十六條、第八十七條、第八十九條及第九十條規定宣告之保安處分
    ，於刑之執行完畢或赦免後，認為無執行之必要者，法院得免其處分之執行；依
    刑法第八十六條第四項或第八十八條第三項免其刑之執行，第九十六條但書之付
    保安處分，第九十七條延長或免其處分之執行，第九十八條免其處分之執行，及
    第九十九條許可處分之執行，由檢察官聲請法院裁定之。刑法第九十八條及刑事
    訴訟法第四百八十一條第一項分別定有明文。聲請人主張之前揭事實，業據其提
    出臺灣高雄地方法院檢察署八十八年執護字第二三五一號保護管束執行卷宗一件
    為證，依卷內資料所示，受刑人甲○○為瘖啞人，於假釋中付保護管束期間，均
    遵守觀護人輔導指示事項，並無違反保護管束應遵守規定情形，且自民國八十九
    年五月五日迄今，均任職吉聯企業股份有限公司擔任粉碎工，有固定之正當職業
    ，亦有在職證明書一件為證，並時常至高雄市聾啞福利協進會參與各項團體活動
    及公益服務，有該協進會服務紀錄一件附卷可參。本院審酌強制工作之保安處分
    ，目的在訓練受刑人謀生技能，養成勞動習慣，使其具有就業能力，培養國民責
    任觀念，避免其再犯，以達成刑法特別預防之功能，受刑人甲○○自假釋後，即
    有尋找工作之意願及行動，且自民國八十九年五月五日迄今，均有固定之正當職
    業，平常並熱心參與公益團體活動，對假釋期間保護管束之各項規定均能確實遵
    守，受刑人應已養成充分之勞動習慣及就業能力，原確定判決諭知受刑人應於刑
    之執行完畢或赦免後令入勞動場所強制工作二年之保安處分，已無執行必要，本
    件聲請合於前揭法律規定，為有理由，應予准許。
三、依刑法第九十八條及刑事訴訟法第四百八十一條第一項規定，裁定如主文。
中      華      民      國      九十一      年    八    月    二十二    日
                                    臺灣高雄地方法院刑事第二庭
                                        法  官    陳業鑫
右正本證明與原本無異。
如不服本裁定，應於送達後五日內，向本院提出抗告狀。
                                        書記官    陳素徵
中      華      民      國      九十一      年    八    月    二十二    日
